臺灣屏東地方法院刑事判決　　　　　　　 94年度訴字第841號
公　訴　人　臺灣屏東地方法院檢察署檢察官
被　　　告　甲○○
指定辯護人　本院公設辯護人乙○○
上列被告因違反槍砲彈藥刀械管制條例案件，經檢察官提起公訴
（94年度偵字第1146號），本院判決如下：
    主  文
甲○○未經許可，寄藏可發射子彈具有殺傷力之改造手槍，處有
期徒刑年貳月，併科罰金新臺幣拾伍萬元，罰金部分如易服勞
役，以新臺幣玖佰元即銀元佰元折算壹日。扣案仿BERETTA 廠
92FS型半自動改造手槍壹把（槍枝管制編號0000000000號）含彈
匣壹個沒收。
    事  實
一、甲○○明知具有殺傷力之改造手槍為管制物品，未經許可不
    得持有、寄藏，竟基於未經許可寄藏具有殺傷力改造手槍之
    犯意，於民國94年1 月中旬某日，在其位於屏東縣香揚村香
    揚路164 號之住處，接受趙晶（另案檢察官偵查中）寄託，
    並受其交付仿BERETTA 廠92FS型半自動手槍改造、具有殺傷
    力之玩具手槍1 把（含彈匣1 個），旋藏置在上址附近之香
    揚村第一公墓內，嗣於94年2 月25日上午，甲○○因警方持
    以偵查違反毒品危害防制條例、槍砲彈藥刀械管制條例案件
    為由，向本院聲請核發之搜索票，對其前開住處執行搜索時
    ，自動帶同員警前往起出而查獲。
二、案經屏東縣警察局移送臺灣屏東地方法院檢察署檢察官偵查
    起訴。
    理  由
一、前揭受寄具殺傷力改造手槍之犯罪事實，除據被告甲○○於
    本院審理時自白不諱，並有改造玩具手槍1 把含彈匣1 個扣
    案可稽。又扣案手搶、彈匣經送內政部警政署刑事警察局鑑
    定結果，係以仿BERETTA 廠92FS型半自動手槍製造之玩具手
    槍換裝土造金屬槍管而成之改造手搶，機械性能良好，可擊
    發口徑9 mm制式子彈，認具殺傷力，有內政部警政署刑事警
    察局94年3 月18日刑鑑字第0940035305號槍彈鑑定書（附照
    片2 幀）在卷可參。茲以具殺傷力之改造手槍因威力強大，
    對人身安全有高度之危險，對社會治安之影響重大，為槍砲
    彈藥刀械管制條例明文列管之物，未經主管機關許可，不得
    持有，多年來已經政府大力宣導、查緝，顯為依卷附年籍等
    個人資料為71年5 月28日出生，時年22歲、受有國中教育程
    度，並已在社會工作多年，現以任貨車司機為業之被告甲○
    ○所知悉。又本件雖無證據可認被告甲○○曾經自行或親見
    他人以扣案槍枝試射，然以該槍枝、彈匣為金屬製造，質量
    沈重，外觀構造與原廠製造之制式槍枝無異，而被告甲○○
    收受該槍枝後，不僅未如一般受他人寄託之物，多妥為收存
    在家中或其他自己實力可以隨時支配之空間內以就近管理，
    猶藏放在平常鮮有人至之公墓內以防避查緝，足認其對扣案
    槍枝係槍砲彈藥刀械管制條例所列之管制物品顯有認識。是
    本件被告甲○○之犯罪事證已臻明確，應依法論科。
二、核被告甲○○所為，係犯違反槍砲彈藥刀械管制條例第8 條
    第4 項之寄藏可發射子彈，具有殺傷力之改造手槍罪。按槍
    砲彈藥刀械管制條例第8 條第4 項，係將持有與寄藏為分別
    之處罰規定，而寄藏與持有，均係將物置於自己實力支配之
    下，僅寄藏必先有他人之持有行為，而後始為之受寄代藏而
    已，故寄藏之受人委託代為保管，其保管之本身，亦屬持有
    ，此之持有係受寄之當然結果，不應另就持有予以論罪。又
    扣案被告甲○○持有供手槍使用之彈匣一個，依內政部86年
    11 月24 日日台內警字第8670683 號公告為手槍主要組成
    零件，堪認為其上開持有改造手槍之一部分，不另論同條例
    第13條第4 項之持有槍枝主要組成零件罪。爰審酌被告甲○
    ○之年齡、品行、智識程度、犯罪對法益所生損害之程度：
    被告甲○○為71年5 月28日出生、受有國中教育程度，並已
    在社會工作多年，現以任貨車司機為業之人，為本件犯罪行
    為時年22歲，心智已成，有年籍資料在卷可參，其前因施用
    毒品，違反毒品危害防制條例，於93年間經法院裁定送觀察
    勒戒，於93年10月18日入所執行，旋因無繼續施用傾向，於
    93年11月17日出所，嗣於本件犯罪同一時期，復因施用第一
    級、第二級毒品，再犯違反毒品危害防制條例，經起訴後，
    已經本院於94年8 月9 日以94年度訴字第506 號分別判處有
    期徒刑8 月、4 月，並定執行刑有期徒刑10月，於94年8 月
    29日確定，有臺灣高等法院被告前案紀錄表、臺灣屏東地方
    法院檢察署刑案資料查註紀錄表及判決書各1 份在卷可按，
    素行欠佳。另以被告甲○○前揭時地雖經員警依法在其住處
    執行搜索，然依客觀情形若非其自行坦承並帶同前往他處起
    出扣案槍枝，顯無本件查獲之結果，足徵其犯罪後確有悔意
    ，並已主動配合警方調查，態度良好等情，及其他一切情狀
    ，量處如主文所示之刑，並就罰金部分，諭知易服勞役之折
    算標準，以資懲儆。
三、扣案仿BERETTA 廠92FS型半自動手槍改造之玩具手槍1 把（
    槍枝管制編號0000000000號），為槍砲彈藥刀械管制條例第
    4 條第1 項第1 款規定之其他可發射子彈，具有殺傷力之槍
    枝，未經許可，不得持有，與其構成部分即扣案彈匣1 個均
    為違禁物，依刑法第38條第1 項第1 款、第2 項規定，不問
    是否被告所有，應為沒收之諭知。
四、另查，公訴意旨固以被告甲○○就本件查獲過程，係於犯罪
    行為後未被發覺前，主動自首並接受裁判，請求依刑法第62
    條規定減輕其刑。惟按，刑法第62條所謂發覺，非以有偵查
    犯罪權之機關或人員確知其人犯罪無誤為必要，於對其發生
    嫌疑時，即得謂為已發覺，最高法院72年臺上字第641 號著
    有判例可資參照。本件扣案槍枝經起出之原因固為被告甲○
    ○自行帶同已經在其住處執行搜索之員警前往上開藏放槍枝
    之處所起出，然依卷附承辦員警前往執行搜索所持本院核發
    之搜索票及其聲請書所載，承辦員警係事前即因他人檢舉，
    對被告甲○○涉犯持有改造手槍，違反槍砲彈藥刀械管制條
    例等罪發生嫌疑，認為有搜索之必要，乃向本院聲請核發搜
    索票，所舉認定其嫌疑之事實，並經本院審酌認可而核發上
    開搜索票，是揆諸前開說明，本件被告甲○○對員警自承犯
    行並交付扣案槍枝之時間，既在員警具體對其發生嫌疑之後
    ，顯與自首之要件不符，自不得據以為被告減輕其刑，附此
    敘明。
據上論斷，應依刑事訴訟法第299 條第1 項前段，槍砲彈藥刀械
管制條例第8 條第4 項，刑法第11條前段、第38條第1 項第1 款
、第42條第3 項，罰金罰鍰提高標準條例第2 條、現行法規所定
貨幣單位折算新臺幣條例第2 條，判決如主文。
本案經檢察官鍾仁松到庭執行職務
中　　華　　民　　國　　94　　年　　10　　月　　19　　日
                  刑事第二庭    審判長法　官  羅森德
                                      法　官　陳海寧
                                      法  官  陳松檀
以上正本證明與原本無異。
如不服本判決應於收受本判決送達後十日內向本院提出上訴書狀
，其未敘述上訴理由者，並得於提起上訴後十日內向本院補提理
由書狀（均須按他造當事人之人數附繕本）「切勿逕送上級法院
」
中　　華　　民　　國　　94　　年　　10　　月　　20　　日
　　                                　書記官  魏慧夷
附錄本判決論罪科刑法條全文：
槍砲彈藥刀械管制條例第8條
未經許可，製造、販賣或運輸鋼筆槍、瓦斯槍、麻醉槍、獵槍、
空氣槍或第4 條第1 項第1 款所定其他可發射金屬或子彈具有殺
傷力之各式槍砲者，處無期徒刑或5 年以上有期徒刑，併科新臺
幣1 千萬元以下罰金。
未經許可，轉讓、出租或出借前項所列槍枝者，處5 年以上有期
徒刑，併科新臺幣1 千萬元以下罰金。
意圖供自己或他人犯罪之用，而犯前二項之罪者，處無期徒刑或
7年以上有期徒刑，併科新臺幣 1 千萬元以下罰金。
未經許可，持有、寄藏或意圖販賣而陳列第 1 項所列槍枝者，處
3年以上10年以下有期徒刑，併科新臺幣700 萬元以下罰金。
第 1 項至第 3 項之未遂犯罰之。
